臺灣高等法院臺中分院刑事判決　　　　98年度上訴字第2502號
上　訴　人　臺灣臺中地方法院檢察署檢察官
上　訴　人
即　被　告　呂鎮雄
選任辯護人　宋永祥律師
被　　　告　陳文乾
選任辯護人　張富慶律師
選任辯護人　林志忠律師
選任辯護人　韓銘峰律師
上列上訴人因被告毒品危害防制條例等案件，不服臺灣臺中地方
法院98年度重訴字第2173號中華民國98年9月30日第一審判決（
起訴案號：臺灣臺中地方法院檢察署98年度偵字第11093號），
提起上訴，本院判決如下：
    主  文
原判決撤銷。
呂鎮雄共同運輸第一級毒品，處有期徒刑拾捌年；褫奪公權捌年
。附表四編號一所示之海洛因沒收銷燬之；附表四編號二至五所
示之物品均沒收。又共同行使偽造私文書，足以生損害於他人，
處有期徒刑拾月；偽造之「詹傅強」署名壹枚沒收。主刑部分應
執行有期徒刑拾捌年陸月。
陳文乾共同運輸第一級毒品，累犯，處有期徒刑拾玖年陸月；褫
奪公權捌年。附表四編號一所示之海洛因沒收銷燬之；附表四編
號二至五所示之物品均沒收。又共同行使偽造私文書，足以生損
害於他人，累犯，處有期徒刑壹年；偽造之「詹傅強」署名壹枚
沒收。主刑部分應執行有期徒刑貳拾年。
    犯罪事實
一、陳文乾前因妨害自由等案件，經本院以91年度上訴字第1911
    號判決判處有期徒刑1年7月、4月，應執行有期徒刑1年9月
    ，並由最高法院95年度台上字第201號判決上訴駁回確定，
    於民國96年9月26日執行完畢。
二、陳文乾及呂鎮雄均明知海洛因係毒品危害防制條例所列管之
    第一級毒品，且為行政院依據懲治走私條例公告之管制進出
    口物品，不得運輸或私運進口，其二人竟與其他年籍不詳之
    成年運輸毒品集團成員（綽號「阿文」之臺籍男子，及在柬
    埔寨之綽號「鄭主任」之男子及「陳單單」之女子），共同
    基於自柬埔寨運輸海洛因入境我國、私運管制物品海洛因入
    境及行使偽造私文書之犯意聯絡，並謀議由陳文乾前往柬埔
    寨金邊與綽號「鄭主任」之男子及「陳單單」之女子會合以
    將海洛因夾藏於油畫內，再託由不知情之DHL國際快遞公司
    （下稱DHL公司）設於柬埔寨金邊之托運站，將該油畫及其
    內夾藏之海洛因運送入我國方式運輸及私運海洛因入境；而
    呂鎮雄則在國內依「阿文」之通知負責領取運輸入境成功之
    海洛因，再交付予「阿文」。陳文乾旋於98年4月11日，搭
    乘長榮航空公司BR265號班機，自我國桃園國際機場前往柬
    埔寨金邊地區後，即自98年月13日起，與在柬埔寨之「鄭主
    任」及「陳單單」共同或謀議推由其中一人前往DHL公司設
    於柬埔寨金邊之托運站寄貨，其等自98年4月13日起至98年4
    月28日止，多次以「PAKYUN HUA」為寄件名義人，並分別以
    「ZHOU FAN ZHU」（周芳竹）、「HAUNGSHENG WEN」（黃勝
    文）、「ZHAN FU QIANG」（詹傅強）、「CHEN JU QIA」（
    程鉅喬）、「CHEN WEN ZHI」（陳文治）、「LU LEI HAO」
   （陸芯皓）等不實之姓名為收件人，而寄出如附表三所示之
    包裏（其寄運日期、提單編號、收件人姓名、收件人地址及
    電話詳如附表三所示）；而呂鎮雄則在前開包裏運抵我國後
    ，多次依「阿文」之通知，分別冒「陸芯皓」及「詹傅強」
    之名前往領貨（除附表三編號十九外，其餘部分均未經起訴
    ）；其等並於98年4月28日上午9時（起訴書誤載為11時47分
    ）許，推由「陳單單」將其內夾藏32包海洛因（合計淨重35
    1.51公克，空包裝總重50.24公克，純度80.13%，純質淨重
    281.66公克）之4張油畫內，持往DHL公司設於柬埔寨金邊之
    托運站，以「PAK YUN HUA」為寄件名義人，指定虛捏之「Z
    HAN FU QIANG」（即「詹傅強」之英文拼音）為收件人，將
    4張油畫以1個紙袋包裝（包裹提單編號0000000000號），利
    用不知情之DHL國際快遞公司人員，輾轉於98年4月29日，運
    輸至該公司設於臺中市西屯區工業區○○○路28號之貨運站
    。因警方先前調查跨國運輸毒品集團案件，經分析班機艙單
    資料，合理懷疑陳文乾可能夾帶毒品來臺，乃向內政部入出
    國及移民署通報對陳文乾實施入境嚴查及留置；並檢具相關
    資料，請求檢察官依職權核發鑑定許可書，指定桃園敏盛醫
    院以X光檢查陳文乾之身體。嗣陳文乾自柬埔寨金邊地區搭
    機返回臺灣桃園國際機場，於98年4月29日下午5時5分許入
    境後，由境管單位檢查其行李，詎陳文乾竟趁機撕毀自己所
    攜帶之筆記本。其後，警方持鑑定許可書，帶同陳文乾前往
    桃園敏盛醫檢查身體，並未發現夾帶毒品情形，惟陳文乾撕
    毀筆記本之舉動甚為可疑，乃徵得陳文乾同意，帶往臺中縣
    警察局豐原分局進行查證。警方將撕毀之筆記本予以拼湊，
    發現內容載有DHL、姓名、地址、電話等字樣，懷疑陳文乾
    以郵遞方式寄送毒品，乃按紙條上所記載之片段資料上網查
    證，查得提單編號0000000000號之包裹寄送至臺中市西屯區
    工業區○○○路28號貨運站後，尚未有人領取，於是派員前
    往埋伏。嗣呂鎮雄接獲運輸毒品集團成員指示，搭乘集團成
    員車輛，於98年4月30日上午9時許，前往上述貨運站，偽簽
    「詹傅強」署名1枚於貨物簽收單上，表示「詹傅強」本人
    親自領取貨物，並將該貨物簽收單交付給DHL國際快遞公司
    人員，以便取得該編號0000000000號之包裹，足以生損害於
    「詹傅強」及DHL國際快遞公司對於郵件包裹管理之正確性
    。警方待呂鎮雄取得包裹，上前盤查，發現包裹夾藏海洛因
    ，遂將呂鎮雄逮捕，並扣得其所有，供犯運輸第一級毒品罪
    所用如附表四編號二至四所示之物品。
三、案經臺中市警察局豐原分局報告及海岸巡防署海岸巡防總局
    中部地區巡防局移送臺灣臺中地方法院檢察署檢察官偵查起
    訴。
    理  由
壹、證據能力
（一）證人即警察黃俊仁在偵查中之證述，已經依法具結，並無
      顯不可信之特別情況，復於審理中到庭經被告行使對質詰
      問權，自得為證據。
（二）洋基通運股份有限公司（下稱洋基通運公司）所提供之寄
      貨單，係該公司櫃檯人員依寄貨人於寄貨時所提供之資料
      所作成，而屬從事業務之人於業務上所作成之紀錄文書，
      復無顯不可信之特別情況，依刑事訴訟法第159條之4第2
      款規定，自得為證據。
（三）本院其餘認定事實其餘所引用之下列卷證資料（包含供述
      證據、文書證據等證據），且被告、辯護人、檢察官於本
      院準備程序、審判期日中對於提示之卷證，就證據能力均
      未表示爭執，迄至言詞辯論終結前亦未再聲明異議；又卷
      內之文書證據，經核亦無刑事訴訟法第159條之4之顯有不
      可信之情況與不得作為證據之情形，本院審酌上開證據資
      料製作時之情況，尚無違法不當及證明力明顯過低之瑕疵
      ，亦認為以之作為證據應屬適當，是依刑事訴訟法第159
      條至第159條之5規定，所引用之卷證所有證據（包含供述
      證據、文書證據等證據），均有證據能力，合先敘明。
貳、實體方面
一、上訴人即被告呂鎮雄雖坦承有在本件貨物簽收單上簽「詹傅
    強」署名1枚，以領取貨物之事實，惟矢口否認有運輸、走
    私第一級毒品海洛因之犯行，辯稱：我不知道所領取的貨物
    是海洛因；被告陳文乾則辯稱：我只去柬埔寨學網購，並未
    參與運輸毒品等行為等語。經查：
（一）被告呂鎮雄於警詢、偵查及審理中均承認有於上開時、地
      ，在DHL公司提單編號0000000000的貨物簽收單上簽「詹
      傅強」之署名一枚後，交付予DHL公司之人員並領取包裹
      貨物之事實，並有編號0000000000包裹的貨物簽收單（其
      上有「詹傅強」之簽名）影本附卷可證（見原審卷第46頁
      ）；又前開編號包裹內之貨物係4張油畫，且其內夾藏白
      色粉末32包，而該粉末經送鑑定結果，確係第一級毒品海
      洛因（合計淨重351.51公克，空包裝總重50.24公克，純
      度80.13%，純質淨重281.66公克），有法務部調查局濫用
      藥物實驗室98年5月21日調科壹字第09823015530號鑑定書
      1紙（見偵11093號卷第143頁）及查獲現場照片12張附卷
      可證（見警(一)卷第67至72頁）；則此部分事實應可認定。
      又被告陳文乾係98年4月11日出境前往柬埔寨金邊地區，
      並於98年4月29日入境，為其所陳明，並有內政警政署國
      人入出境資料可參（見警(二)卷第6頁、第42頁），則被告
      陳文乾於前開時間係在柬埔寨之事實，亦可認定。
（二）本案係因警方過濾跨國販毒之情資、被告陳文乾本身前科
      紀錄、資力、入出境紀錄、班機艙單等資料，懷疑被告陳
      文乾前科累累且毫無資力，竟可經常前往毒品流出國家，
      且出入境柬埔寨國之次數，異常頻繁，遂對被告陳文乾加
      以監控，此業經證人即臺中縣警察局豐原分局警察黃俊仁
      在偵查中證述明確（見偵110903號卷第163頁）；且被告
      陳文乾於98年4月11日出境柬埔寨後，即經臺中縣警察局
      豐原分局於98年4月16日通報內政部入出國及移民署、內
      政部警政署航空警察局於被告陳文乾入境時實施國人入境
      嚴查及留置，有函文一份可參（見警卷(二)第80頁）；嗣被
      告陳文乾係於98年4月29日自柬埔寨入境境檢查時，因遭
      境管人員嚴查，其乃將隨身所攜帶之筆記本撕毀，此為被
      告陳文乾所承認，並有撕毀之筆記本在卷可（見警卷(二)第
      54至62頁）；惟經依檢察官所核發鑑定許可書，將其身體
      送鑑定結果，並未發現有挾帶毒品情形（見警卷(二)第78頁
      、第6頁、偵11093號卷第17頁）；衡情，被告陳文乾當時
      身上並未攜帶任何違禁物，何需於遭境管人員嚴查時將該
      筆記本無端撕毀？則其撕毀筆記本之所為，難免使人懷疑
      該筆記本內所記載之事項，或與不法犯罪有關，其係為免
      事證敗露，而加以撕毀以圖滅證。嗣經警察將其所撕毀之
      筆記本拼湊結果如附表一、二所示（其中有部分紙張因遭
      被告陳文乾撕得粉碎，故未能拼得原），再比對洋基通
      公司於99年8月11日函所檢附之自98年4月13日起至98年4
      月26日起，以Mr.PAK YUNHUA名義寄送之包裏提單（見本
      院卷(二)第37至51頁，經整理詳如附表三所示），可見被告
      陳文乾所撕毀之筆記本所記載之姓名、聯絡電話或地址，
      竟與該提單上所載之姓名、聯絡電話及地址均相符合；如
      附表一所示之陸芯皓、黃勝文、詹傅強、陳文治、程鉅喬
      及周芳竹等六名，其聯絡電話及地址均與附表三所示之人
      名、地址及聯絡電話相符；又附表二所示之日期、姓名及
      提單編號（被告陳文乾於警詢中承認該數字係DHL的貨物
      編號－見警卷(二)第6頁），亦與附表三所示之寄運日期（4
      月13日寄件部分，被告陳文乾經拼湊之筆記本內無資料可
      核對）、姓名及提單編號末五碼相符（其中部分僅餘末二
      碼；又其中數字編號雖僅記載5碼，而與提單上編號共十
      碼不完全相符，惟觀該提單上之前5碼均「64966」，後5
      碼始為不同編號，且被告陳文乾於警詢時亦承認「貨物編
      號跟我所撕毀之紙張內容記載相同」－見警卷(二)第7頁，
      故本院認係被告陳文乾於記載時，故為省略）；其中並且
      包含本件被查扣之海洛因在內（即附表二編號十五及附表
      三編號十九部分）。則被告陳文乾所辯與本件運輸海洛因
      行為無關，能否採信，即非無疑。且如上開扣案裝有毒品
      之包裹並非被告或其共犯「陳單單」所寄送，則被告何以
      要將相關包裹寄送資料記載於自己之筆記本內？此顯然係
      因擔心遺忘所寄送貨物之空運提單編號、收件人及相關聯
      絡電話，故有此舉。
（三）被告陳文乾於警詢中供稱：我在柬埔寨時，「鄭主任」叫
      我去寄送貨物，次數約15至16次，鄭主任有給我錢等語（
      見警卷(二)第10頁）；已供稱其曾為「鄭主任」寄送貨物，
      又被告陳文乾於警詢供稱：（偵11093號卷第38頁畫面影
      像（按係指98年4月16日之翻拍相片，見本院卷(二)第38頁
      洋基通運公司函文）中男子是我本人沒錯，男子英文譯音
      不是我，東西不是我寄的，是監視畫面影象中鄭經理手下
      之女子所寄等語（見偵11093號卷第28頁）；於原審審理
      中亦稱：警察黃俊仁給我看的兩張相片，一張有我，一張
      沒有我（按係98年4月28日之相片，見本院卷(二)第38頁洋
      基通運公司函文）等語（見原審卷第146頁）；其於本院
      審理中雖稱當時警方所提供之照片模糊，未詳細看，才會
      誤認相片之男子是伊等語；惟其於偵查中已陳明：當時警
      方所提供之相片是彩色照片，並非黑白相片，並仍堅稱當
      時係陪旁邊的小姐去寄東西（按該相片內確有一女子）等
      語（見偵11093號卷第52頁），則被告陳文乾自無誤認之
      虞；復參酌前開筆記本內所記載之內容，其提單編號及姓
      名部分，均與洋基通運公司所提供之提單編號相符，已如
      前述，則如非其親自寄送，或委由他人寄送，何以能明確
      記載收件人姓名及包裏提單編號，從而其確有前去柬埔寨
      金邊之DHL公司寄貨之事實亦可認定。又經本院將洋基通
      運公司所提供之櫃檯錄影帶及被告陳文乾當庭所拍攝之相
      片送請法務部調查局鑑定該錄影帶內交寄包裏之男子是否
      即為被告陳文乾，惟因該錄影係側面取景角度拍攝，致被
      攝錄人物畫面大多以側面顯現，又現場光線不足、距離較
      遠、主體比例小，致錄製影像模糊，無法清楚辨識臉部五
      官特徵。又依（本院）第二卷宗第31、32頁「犯嫌陳文乾
      涉嫌寄送毒品監視畫面」所示，擷取犯嫌出現時較正面之
      畫面，以本局AVID Media Composer dTective影像鑑定設
      備解析、放大，仍無法與（本院）第一卷宗第111、112頁
      陳文乾99年3月16日攝於法庭之彩色照片同條件比對，有
      該局99年9月23日調科伍字第09900431280號函可參（見本
      院卷(二)第78頁），惟本院認依前開事證已足以認定被告陳
      文乾確有前往柬埔寨金邊之DHL公司寄貨之事實，前開鑑
      定函文尚難據為被告陳文乾有利之證據。
（四）被告陳文乾雖又稱扣案筆記本上之提單編號等資料係「鄭
      主任」所提供，由其記載於筆記本上，伊是要學網購用的
      。惟被告陳文乾於警詢及偵查中已供稱：因為知道事態嚴
      重，所以拿玻璃杯砸向自己的頭，扣案之筆記本是人家教
      我去寄東西，我想應該不是好東西，所以看到警方就把它
      撕掉；「鄭主任」將收據編號給我，我再把資料寫在筆記
      本上，他在柬埔寨有交付扣案之美金，「鄭主任」並要我
      回國後自己搞，自己租房子，叫人家取領貨；「鄭主任」
      在搞毒品，叫我去學，結果回來剛好被抓，我告知警方有
      一個貨物還沒有領取等語。如果被告僅有去學寄東西，何
      以「鄭主任」竟要支付被告陳文乾新臺幣數萬元之對價？
      而非被告陳文乾支付學習之對價？又寄東西何以需要捏造
      如此多的收件人假名？何以需要向「鄭主任」學習，而非
      向DHL公司詢問即可？何以需短期內往返柬埔寨國？何以
      在郵寄多次均成功領取後，仍再次「學習」？均非無可疑
      。又果係合法郵寄物品，被告又何以供稱包裹內應該不是
      好東西等語？凡此均可知被告對於所寄送之物品為海洛因
      毒品知之甚詳。又被告陳文乾供稱「鄭主任」要求其回臺
      自己租房子及叫人家去領貨，更顯現被告陳文乾已非單純
      之車手層級運毒成員，而係遭「鄭主任」訓練後，準備在
      臺灣設立之運輸毒品據點。又其於偵查中供稱：「鄭主任
      」在搞毒品，叫我去學，結果回來剛好被抓，我好像是人
      頭，也啞口無言等語（見11093號卷18頁）；於原審羈押
      訊問時亦供稱「是他們教我自己收毒品、自己用，現在不
      是這樣，收的人不是我，我是要運輸毒品，但這批毒品不
      是要運輸的」等語（見原審聲羈卷第6頁反面），已供稱
      其知悉「鄭主任」在搞毒品，及其有意從事運輸毒品行為
      。再者，有關跨國運輸毒品海洛因其數量通常不在少量（
      本件淨重即達300多公克），如闖關成功，雖可從中獲取
      鉅利，但因其毒品數量較大，其行為人亦需支出較高成本
      ，如經查獲，其損失亦大；故為免被查獲，無不盡量保密
      以防其消息洩漏而被查獲；如非共犯，自無從知悉其事；
      故如被告陳文乾未參與本件運輸海洛因行為，該「鄭主任
      」之人豈有可能將本件收貨者之姓名、聯絡電話，甚至提
      單編號提供予被告陳文乾記載於筆記本內之理；被告陳文
      乾亦無於入境檢查時，即將該筆記本予以撕毀以圖減證之
      必要。復參酌被告陳文乾就前往柬埔寨之目的，或稱「我
      都去旅遊及注意會賺錢的市場，例如賣冰（我要開工廠）
      」（見警(二)卷第9頁」。或稱「談生意，是鐵門的」（見
      11099號卷16頁），其後，又稱係去向「鄭主任」學網購
      等語，前後明顯歧異，益徵其所述不足採信。
（五）又依洋基通運公司所提供98年4月28日之錄影帶（即本件
      之寄貨錄影帶），雖只見一女子（按係「陳單單」）寄貨
      ，而未有其他男子在櫃檯前（見本院卷(一)第93頁）；惟依
      上所述，被告陳文乾確曾多次前往寄貨，且其亦承認98年
      4月16日有夥同「陳單單」前往寄貨，且參酌附表三所示
      之寄貨之收件人姓名、聯絡電話、地址及提單編號亦均記
      載在其筆記本內，均如前述；顯見其與「鄭主任」、「陳
      單單」本即為一共犯結構；否則，被告陳文乾之筆記本內
      何以能記載前開有關運輸海洛因之收件人姓名、聯絡電話
      及提單編號等五為重要資料；而本件之收件人姓名、聯絡
      電話及提單編號亦記載在其筆記本內，依其情形，縱其當
      日未出現在櫃檯前，本院認本件係其等事先謀議將海洛因
      夾藏海洛因之油畫內，再推由該女子前往寄送本件內藏海
      洛因之油畫，並將其收件人及提單編號告知被告陳文乾，
      被告陳文乾始能將資料記載於其筆記本內；則其等自有犯
      意之聯絡與行為分擔，應可認定。
（六）被告呂鎮雄雖稱不知所領取之本件貨物內夾藏海洛因等語
      ，按跨國運毒集團，雖有利用無知之人員達成其犯罪之目
      的之可能。惟跨國運輸海洛因，其獲利雖高，但如經查獲
      ，損失亦相對較大，已如前述；則該跨國運輸海洛因集團
      為減少損失，對於運輸之方式，參與之人員，通常會加以
      詳細過濾及規劃；而其參與犯罪者，其目的本在於圖得不
      法利益，對於私運物品之內容及規模，自無不加以了解之
      理，因此涉及可得之不法利益，亦涉及其刑責（走私毒品
      與其他管制品其刑責相差甚大），被告呂鎮雄既為智慮成
      熟之成年人，復有多次前科（曾有非法販賣化學合成麻醉
      藥品罪前科），對此自無不知之理。本件被告呂鎮雄以詹
      傅強名義領取貨物之次數即達五次（即附表三編號三、七
      、十、十五、十九部分）；被告呂鎮雄復稱：我曾以陸芯
      皓名義領過貨物多次等語（見警卷(二)第18頁、本院卷(二)第
      72 頁反面）；顯見其曾代為貨物之次數甚多（其於本供
      稱自98年3月間起多達十餘次－見本院卷(二)第72頁反面）
      ，如被告呂鎮雄係單純為代他人領貨，何需一再冒用詹傅
      強及陸芯皓之名義領取貨物？且其已自承懷疑「阿文」委
      託其領取的包裹內有毒品（見警卷(一)第4頁），顯見對所
      領取的包裹係用以運輸第一級毒品海洛因本有認識；況至
      貨運站領取包裹係輕易簡便之事項，如無暇領取，亦可選
      擇貨送至宅之服務，何需再三選擇「自取件」，並支付代
      價委託他人代領？且如係單純代領，何必冒用他人之名義
      領取？又依被告呂鎮雄之陳述，「阿文」交代不能拆，不
      能碰；阿文亦告知被告呂鎮○○○○○路上掛著，會在網
      路上查被告呂鎮雄是否領到貨物，被告呂鎮雄一拿到包裹
      ，「阿文」立即知道，並旋即打電話予被告呂鎮雄約定交
      付地點，可見「阿文」密切監視被告呂鎮雄領取包裹的動
      向，其所告知被告呂鎮雄「無暇領取」云云，顯非事實，
      亦為被告呂鎮雄所明知，如非包裹內藏有海洛因，何需如
      此迂迴詭異？其有參與運輸、走私海洛因之故意，應可認
      定。
（七）被告呂鎮雄雖稱其前往領貨時，曾跟警察聊天，如果其知
      悉所領的貨物內夾藏海洛因，怎敢領貨等語。惟本件警察
      黃俊仁等人於拼湊被告陳文乾之筆記本後，發現本件貨物
      提單編號，並向DHL公司查詢結果，發現本件貨物尚未遭
      領取，乃前往現場埋伏；嗣發現被告呂鎮雄搭乘自用小客
      車前來（車內尚有一人），並下車徒步到DHL公司貨櫃站
      內領貨，專案小組則於其簽名領貨後，向前表明身分，要
      求其打開包裏受檢，當時被告呂鎮雄逃跑，仍遭逮捕，該
      駕自用小客車之人則趁機駕車逃逸等情，業經證人黃俊仁
      在偵查中證述明確（見偵11093號卷第165頁），足認被告
      呂鎮雄此部分所辯不足採信。況且，扣案之海洛因價值不
      少，且認警察尚未知悉其事，為能順利領取，故與警察虛
      與委蛇，以便順利領取，亦屬可能。
（八）又運輸毒品罪之「運輸」，係指本於運輸意思而搬運輸送
      ，倘其有此意圖者，一有搬運輸送之行為犯罪即已成立，
      並非以運抵目的地為完成犯罪之要件。而運輸毒品罪，並
      不以兩地間毒品直接搬運輸送移轉存置於特定地點為限，
      其以迂迴、輾轉方法，利用不相同之運輸工具、方法，將
      特定之毒品移轉運送至終極目的地者，其各階段之運送行
      為，均不失為「運輸」行為之一種（最高法院92年度台上
      字第5426號判決要旨參照）。本件被告陳文乾與柬埔寨的
      運毒集團成員等人，所規劃的完整運毒路線係將海洛因藏
      於包裹內，從柬埔寨的金邊走私、運輸進入臺灣地區，再
      由被告呂鎮雄至貨運站領取後交付予「阿文」，被告呂鎮
      雄既知悉「阿文」所委託領取的包裹係從外國進口，又知
      悉包裹內是毒品，而與被告陳文乾等人有犯意聯絡，其雖
      僅參與走私、運輸毒品的國內運輸階段，但就全部犯罪結
      果同負責其責任（最高法院47年台上字第1249號判例參見
      ），故被告呂鎮雄所為亦構成走私管制物品進品罪。又所
      謂運輸毒品包括國外輸入國內、國內輸出國外及國內運輸
      3種情形（司法院院解字第3541號解釋參見），上開提單
      編號0000000000之包裹係從柬埔寨金邊運送至我國桃園機
      場，再運送至DHL之台中貨運站，有貨物追蹤查詢表附卷
      可證（見警卷(二)第97頁）；被告呂鎮雄自貨運站領取包裹
      再交付「阿文」此部分國內運輸雖未完成，但共同正犯應
      就全部犯罪結果同負其責，業如上述，故被告呂鎮雄及陳
      文乾就柬埔寨運到我國桃園機場，及自桃園運送至臺中市
      之部分，亦應負運輸既遂之責任，不因最後1段的國內運
      輸未完成，而得主張不負刑事責任。
（九）至於被告呂鎮雄所使用之門號0000000000號、0000000000
      號、0000000000號行動電話與被告陳文乾並無通聯（按依
      警詢筆錄，被告陳文乾只提供市內電話門號，並未提供其
      使用之行動電話門號，且其入境時亦未扣得手機），此固
      有通聯紀錄可參（見偵11093號卷第57至77頁、第80頁、
      原審卷第36至37頁）。再者，被告陳文乾遭查緝後，長達
      15小時遭警方監控，何以共同被告呂鎮雄仍前往辦理領取
      扣案包裹之手續？且共同被告呂鎮雄屢屢陳稱其不認識被
      告陳文乾。惟查現今各國對於跨國毒品走私犯行，無不亟
      欲通力合作，且跨國合作之成功案例日漸增加，運毒集團
      亦對此一境況甚為明瞭，無不刻意製造各項查緝斷點，以
      免犯罪首腦一併遭查緝。以本案所查獲利用快遞郵件運毒
      之模式而言，犯罪首腦常係以「單線、多層」之控制方式
      ，方式如同傳統之多層次傳銷，各下線互不聯繫，也無法
      跳躍直接上線，與上上線聯繫，除可控制毒品價格、流通
      管道外，更可以此法直接掌握運毒車手之動向，並以此提
      高闖關成功比例。因此，寄件人與收件人，常處於不知對
      方為何人之狀態，以免警方可透過逮捕之嫌疑人所提供之
      資料，逐一拼湊出販毒集團之組織並指認出相關成員。而
      本件依被告陳文乾之筆記本記載內容，確有「詹傅強」及
      「陸芯皓」之姓名、聯絡電話及地址，且被告呂鎮雄已承
      認確曾使用上開姓名前往洋基通運公司領貨；又被告呂鎮
      雄欲前往洋基通運公司領貨，必知悉其領貨日期、地點，
      及提單編號及收件人，凡此均有待於在柬埔寨寄送海洛因
      或與其有關之人告知，否則，被告呂鎮雄即無從知悉前往
      領貨；足認被告陳文乾與被告呂鎮雄二人就本件之跨國運
      輸海洛因確有密切關聯，否則，被告陳文乾之筆記本何以
      會有詹傅強之姓名及聯絡電話，並有本件寄送海洛因之提
      單編號，而被告呂鎮雄亦無於該貨物於98年4月28日在柬
      埔寨寄出，即於98年4月30日凌晨前往領貨之理，足見其
      二人間另有聯絡管道（如透過第三人聯絡，被告呂鎮雄供
      稱係受「阿文」通知），自難因被告呂鎮雄與陳文乾之電
      話無通聯紀錄，即認被告陳文乾與本件犯罪沒有關係。又
      被告陳文乾雖遭警留置，惟該犯罪集團內部成員推認被告
      已遭警方留置達15小時，竟仍未解送地方法院檢察署偵辦
      ，遂推測警方並未由被告口中得知該扣案包裹之相關資料
      ，因此大膽派出共同被告呂鎮雄，欲虎口拔牙，利用同案
      被告呂鎮雄博取龐大之獲利機會，此亦非無可能；又被告
      呂鎮雄在本次領貨之前，雖曾多次前往領貨，但當時被告
      陳文乾均仍在柬埔寨，並未入境；則其於98年4月29日返
      國而突遭留置，則其中居間聯絡之人未能即時獲知被告陳
      文乾遭留置之消息，亦有可能，凡此，均無從為被告陳文
      乾有利之認定。況如前所述，被告呂鎮雄不盡然知悉本件
      跨國運毒其他成員，則為領得價值不少之海洛因，縱使犧
      牲被告呂鎮雄被捕，亦有可能。
（十）刑法之偽造文書罪，祇須所偽造之文書有足生損害於公眾
      或他人之危險，即行成立，並非以確有損害事實之發生為
      構成要件（最高法院22年上字第874號判例意旨參見）。
      被告呂鎮雄在貨物簽收單上偽簽「詹傅強」之簽名並交付
      予貨運站之人員時，雖在警方的監控下，惟造成警察人員
      對「詹傅強」有參與走私、運輸毒品之合理懷疑，而產生
      「詹傅強」遭偵查、追訴的危險；且依上開證據，其等使
      用偽名為收件人，其目的本在於避免遭警察查緝，自為被
      告等二人犯罪計劃之一部分，而具有犯意之聯絡。
（十一）綜上所述，被告陳文乾及呂鎮雄所辯不足採信，其等二人
      犯行堪以認定。
二、新舊法之比較：
    按行為後法律有變更者，適用行為時之法律。但行為後之法
    律有利於行為人者，適用最有利於行為人之法律，刑法第2
    條第1 項定有明文。次按比較適用最有利於行為人之法律時
    ，應就罪刑有關之共犯、未遂犯、連續犯、牽連犯、結合犯
    以及累犯加重、自首減輕暨其他法定加減原因、加減例等一
    切情形，綜其全部之結果而為比較，再適用有利於行為人之
    法律處斷，且應就罪刑有關之一切情形，比較其全部之結果
    ，而為整個之適用，不能割裂而分別適用有利益之條文，最
    高法院24年上字第4634號、27年上字第2615號判例意旨可資
    參照。查被告二人行為後，毒品危害防制條例第4條業經修
    正，並於98年5月20日公布施行，同年月22日生效（司法院
    98年6月29日院台廳刑一字第0980014643號函參照）；修正
    前毒品危害防制條例第4條第1項販賣第一級毒品罪、第2項
    販賣第二級毒品罪之法定刑分別為「死刑或無期徒刑；處無
    期徒刑者，得併科新臺幣1千萬元以下罰金」、「無期徒刑
    或7年以上有期徒刑，得併科新臺幣7百萬元以下罰金」，修
    正後該2罪名之法定刑分別為「死刑或無期徒刑；處無期徒
    刑者，得併科新臺幣2千萬元以下罰金」、「無期徒刑或7年
    以上有期徒刑，得併科新臺幣1千萬元以下罰金」，以修正
    後毒品危害防制條例第4條第1項、第2項之法定刑為重，自
    以適用修正前之規定較有利於被告，爰依刑法第2條第1項前
    段，適用修正前毒品危害防制條例相關規定論處。
三、核被告呂鎮雄及陳文乾二人所為，均係犯懲治走私條例第2
    條第1項之私運管制物品進口罪、毒品危害防制條例第4條第
    1 項運輸第一級毒品罪及刑法第216條、第210條之行使偽造
    私文書罪。其等持有海洛因之低度行為，為運輸之高度行為
    吸收，不另論罪；被告二人偽造「詹傅強」署名，係偽造私
    文書之階段行為，而偽造私文書之低度行為，為行使偽造私
    文書之高度行為所吸收，均不另論罪。而共同正犯之意思聯
    絡，原不以數人間直接發生者為限，即有間接之聯絡者，亦
    包括在內（最高法院77年台上字第2135號判例意旨參見）；
    故被告呂鎮雄、陳文乾與綽號「阿文」及柬埔寨地區年籍不
    詳之成年運輸毒品集團成員（「鄭主任」、「陳單單」），
    就上開犯行，有犯意聯絡及行為分擔，均為共同正犯。被告
    二人利用不知情之DHL國際公司人員私運及運輸海洛因入境
    我國，為間接正犯。又被告二人以一運送海洛因行為，同時
    觸犯懲治走私條例第2條第1項、毒品危害防制條例第4條第1
    項之罪，為想像競合犯，應依刑法第55條規定，從一重論以
    毒品危害防制條例第4條第1項之運輸第一級毒品罪。被告陳
    文乾及呂鎮雄所犯運輸第一級毒品罪與行使偽造私文書罪，
    犯意不同，行為互殊，應分論併罰。被告陳文乾有如犯罪事
    實欄所載之前科，而於96年9月26日執行完畢之事實，有臺
    灣高等法院被告前案紀錄表可參；其於執行完畢後五年內再
    犯前開二罪，應依法加重其有期徒刑及罰金刑部分之法定刑
    （其法定刑為死刑及無期徒刑部分，依法不得加重）。又運
    輸第一級毒品罪之法定刑為「死刑或無期徒刑；處無期徒刑
    者，得併科新臺幣1000萬元以下罰金」，本件被告呂鎮雄及
    陳文乾雖然參與運輸海洛因，但交付予「阿文」之前，即為
    警查獲，尚未流入社會，並未產生實際上之危害，所預計獲
    得之金額不高，若科以法定最低刑度即無期徒刑，尚嫌過重
    ，在客觀上足以引起一般人之同情，爰就其等運輸第一級毒
    品行為部分，依刑法第59條之規定，酌減其刑。被告陳文乾
    部分，並依法先加減。
四、撤銷改判之理由
（一）原判決以被告呂鎮雄部分罪證明確予以論罪科刑，固非無
      見，惟認被告陳文乾不成立犯罪，則有不當，且就毒品危
      害防制條例第4條第1項部分，漏未為新舊法之比較，亦有
      不當、被告呂鎮雄上訴意旨否認犯罪，雖無理由，惟檢察
      官上訴意旨指摘原判決就被告陳文乾部分為無罪之諭知係
      不當，為有理由，應由本院將原判決撤銷改判。
（二）爰審酌被告二人均明知毒品嚴重危國民身心健康，影響社
      會治安甚詎，竟為貪圖小利，參與走私、運輸海洛因，所
      走私、運輸海洛因之數量及純度，又冒用他人名義簽收貨
      運單，行為殊不可取，及其犯罪動機、方法、手段、品行
      、智識程度、次數、尚無證據證明被告二人已有犯罪實際
      所得（被告陳文乾雖陳明，其前往寄貨後「鄭主任」曾交
      付金錢；另被告呂鎮雄亦陳明其前往領貨後，「阿文」會
      給與金錢，惟因被告陳文乾曾多次前往寄貨，且被告呂鎮
      雄亦曾多次前往領貨，則該款項係何次之對價，尚屬不明
      ，且本件運輸洛因行為復經查獲，本院尚難逕認其等二人
      已有犯罪所得），暨被告二人犯後之態度，其中被告陳文
      乾係實際前往柬埔寨金邊與「鄭主任」等人會合處理運輸
      海洛因事宜之人，其情節較重，被告呂鎮雄則僅在臺灣負
      責領取毒品，其情節較輕等一切情狀，分別量處如主文第
      2、3 項所示之刑，及定其應執行刑；並認依被告陳文乾
      及呂鎮雄犯罪之性質，有褫奪公權之必要，宣告被告陳文
      乾、呂鎮雄均褫奪公權8年。
（三）扣案之海洛因32包（合計淨重351.51公克，空包裝總重50
      .2 4公克，純度80.13%，純質淨重281.66公克），係查獲
      之第一級毒品，應依毒品危害防制條例第18條第1項前段
      規定，沒收銷燬之。扣案之郵件包裹1包，有防止毒品裸
      露、逸出及潮濕之功用，係供運輸毒品所用之物，且為共
      犯「阿文」所屬運輸毒品集團成員所有；扣案之BENQ牌手
      機（含SIM卡，門號為0000-000000號）及NOKIA牌手機（
      含SIM卡，門號為0000-000000）各1支，係共同被告呂鎮
      雄所有供用以與「阿文」聯絡運輸毒品所用之物，業據被
      告呂鎮雄供承在卷，均應依同條例第19條第1項規定沒收
      之。被告呂鎮雄在DHL國際快遞公司貨物簽收單上，偽造
      之「詹傅強」署名1枚，應依刑法第219條規定沒收。另在
      被告陳文乾身上查扣之筆記本紙條部分，其中關於記載詹
      傅強部分，亦為被告陳文乾所有，且為供犯本件運輸毒品
      所用之物，亦應予宣告沒收（即警卷(二)第55頁、第57頁之
      影本所示部分），至於被告陳文乾其餘扣案之物，因無證
      據證明與本件犯罪有關，依法不得宣告沒收。
據上論斷，應依刑事訴訟法第369條第1項前段、第364條、第299
條第1項前段、毒品危害防制條例第4條第1項（修正前）、第18
條第1項、第19條第1項，懲治走私條例第2條第1項、第11條，刑
法第2條第1項、第11條前段、第28條、第216條、第210條、第55
條、第47條第1項、第59條、第37條第2項、第51條第5款、第219
條，判決如主文。
本案經檢察官徐錫祥到庭執行職務。
中    華    民    國  100    年      2     月    9    日
            刑事第七庭   審判長法  官 林 榮 龍
                               法  官 李 秋 娟
                               法  官 黃 仁 松
以上正本證明與原本無異。
如不服本判決應於收受送達後十日內向本院提出上訴書狀，其未
敘述上訴理由者，並得於提起上訴後十日內向本院補提理由書（
均須按他造當事人之人數附繕本）「切勿逕送上級法院」。
                               書記官 鄧 智 惠
中    華    民    國   100    年    2     月    10    日
附錄論罪科刑法條全文
懲治走私條例第2條
私運管制物品進口、出口逾公告數額者，處7年以下有期徒刑，
得併科新臺幣3百萬元以下罰金。
前項之未遂犯罰之。
第1項所稱管制物品及其數額，由行政院公告之。
毒品危害防制條例第4條第1項
製造、運輸、販賣第一級毒品者，處死刑或無期徒刑；處無期徒
刑者，得併科新臺幣1千萬元以下罰金。
刑法第210條
偽造、變造私文書，足以生損害於公眾或他人者，處5年以下有
期徒刑。
刑法第216條
行使第210條至第215條之文書者，依偽造、變造文書或登載不實
事項或使登載不實事項之規定處斷。
 附表一                                                                    │
┌──┬────────────────────────────────┐
│編號│陳文乾撕毀筆記本上之                                            │
│    │姓名                                                          │
│    │行動電話門號                                                  │
│    │地址                                                          │
├──┼────────────────────────────────┤
│一  │陸芯皓                                                        │
│    │0000000000                                                    │
│    │台中市○○○路○段241號13-1                                   │
│    │ （見警(二)卷第55頁、第59頁）                                     │
├──┼────────────────────────────────┤
│二  │黃勝文                                                        │
│    │0000000000                                                    │
│    │台中市西屯區○○○街8號3樓之10                                │
│    │（見警(二)卷第55頁、第60頁）                                      │
├──┼────────────────────────────────┤
│三  │詹傅強                                                        │
│    │0000000000                                                    │
│    │彰化縣和美鎮○○路○段390號                                   │
│    │（見警(二)卷第55頁）                                              │
├──┼────────────────────────────────┤
│四  │陳文治                                                        │
│    │0000000000                                                    │
│    │台中市○區○○路25號9樓之8                                    │
│    │（見警(二)卷第58頁）                                              │
├──┼────────────────────────────────┤
│五  │程鉅喬                                                        │
│    │0000000000                                                    │
│    │台中市○○區○○路二段249之9巷一弄9號8樓之6                   │
│    │（見警(二)卷第58頁、60頁）                                        │
├──┼────────────────────────────────┤
│六  │周芳竹                                                        │
│    │0000000000                                                    │
│    │彰化市○○路15巷3樓之1                                        │
│    │（見警(二)卷第58頁）                                              │
├──┼────────────────────────────────┤
│七  │洲際棒球場管理組                                              │
│    │0000000000                                                    │
│    │臺中市○○區○○路三段835號                                   │
│    │（見警(二)卷第59頁）                                              │
└──┴────────────────────────────────┘
 附表二                                                                    │
┌──┬────────────────────────────────┐
│編號│陳文乾撕毀筆記本上之                                            │
│    │日期                                                          │
│    │姓名                                                          │
│    │提單編號                                                      │
├──┼────────────────────────────────┤
│一  │18/4                                                          │
│    │陳文治                                                        │
│    │23394（見警(二)卷第61頁）                                       │
├──┼────────────────────────────────┤
│二  │18/4                                                          │
│    │程鉅喬                                                        │
│    │23195（見警(二)卷第61頁）                                       │
├──┼────────────────────────────────┤
│三  │18/4                                                          │
│    │黃勝文                                                        │
│    │???06（見警(二)卷第61頁）                                       │
├──┼────────────────────────────────┤
│四  │18/4                                                          │
│    │詹傅強                                                        │
│    │??383（見警(二)卷第61頁）                                       │
├──┼────────────────────────────────┤
│五  │18/4                                                          │
│    │陸芯皓                                                        │
│    │23416（見警(二)卷第61頁）                                       │
├──┼────────────────────────────────┤
│六  │20/4                                                          │
│    │詹傅強                                                        │
│    │23490（見警(二)卷第61頁）                                       │
├──┼────────────────────────────────┤
│七  │20/4                                                          │
│    │陸芯皓                                                        │
│    │23512（見警(二)卷第61頁）                                       │
├──┼────────────────────────────────┤
│八  │24/4                                                          │
│    │陳文治                                                        │
│    │24260（見警(二)卷第54頁）                                       │
├──┼────────────────────────────────┤
│九  │24/4                                                          │
│    │程鉅喬                                                        │
│    │24256（見警(二)卷第54頁、第62頁）                               │
├──┼────────────────────────────────┤
│十  │24/4                                                          │
│    │黃勝文                                                        │
│    │24245（見警(二)卷第54頁、第62頁）                               │
├──┼────────────────────────────────┤
│十一│25/4                                                          │
│    │陸芯皓                                                        │
│    │24595（見警(二)卷第62頁）                                       │
├──┼────────────────────────────────┤
│十二│25/4                                                          │
│    │詹傅強                                                        │
│    │24606 （見警(二)卷第62頁）                                      │
├──┼────────────────────────────────┤
│十三│26/4                                                          │
│    │程鉅喬                                                        │
│    │24772（見警(二)卷第62頁）                                       │
├──┼────────────────────────────────┤
│十四│26/4                                                          │
│    │黃勝文                                                        │
│    │24761（見警(二)卷第62頁）                                       │
├──┼────────────────────────────────┤
│十五│28/4                                                          │
│    │詹傅強                                                        │
│    │25122（見警(二)卷第57頁）                                       │
├──┼────────────────────────────────┤
│十六│28/4                                                          │
│    │陸芯皓                                                        │
│    │25111（見警(二)卷第57頁）                                       │
├──┼────────────────────────────────┤
│十七│20/4                                                          │
│    │棒球場                                                        │
│    │23545（見警(二)卷第61頁）；本件即附表三編號十一之包裏           │
└──┴────────────────────────────────┘
 附表三
 （自98年4月13日起至98年4月26日起，以Mr.PAK YUNHUA名義寄
送之包裏）
┌──┬────────────────────────────────┐
│編號│寄運日期                                                      │                                    │
│    │提單號碼                                                      │
│    │收件人姓名                                                    │                                    │
│    │收件人地址                                                    │                                    │
│    │收件人電話                                                    │                                    │
├──┼────────────────────────────────┤
│一  │13/4/2009                                                     │
│    │0000000000                                                    │
│    │ZHOU FANG ZHU（周芳竹）                                       │
│    │3 HAO 1LOU,CHANG SHI MING ZHU LU 15 XIAGN                     │
│    │（彰化市○○路15巷3號1樓）                                      │
│    │0000000000                                                    │
│    │（見偵11093號卷第141頁、本院卷(一)第191至192頁、卷(二)第39頁）      │
├──┼────────────────────────────────┤
│二  │13/4/2009                                                     │
│    │0000000000                                                    │
│    │HUANG SHENG WEN（黃勝文）                                     │
│    │TAI CHUNG SHI XI TUNG QU YING CHEN ER JIE 8 HAO 3-10          │
│    │（台中市西屯區○○○街8號3-10）                                 │
│    │0000000000                                                    │
│    │（見偵11093號卷第141頁、本院卷(一)第191至192頁、卷(二)第40頁）      │
├──┼────────────────────────────────┤
│三  │13/4/2009                                                     │
│    │0000000000                                                    │
│    │ZHAN FU QIANG（詹傅強）                                       │
│    │ZHANG HUA ZUAN HE MEI ZHEN MEI LIAO LU ER DUAN 390 HAO        │
│    │（彰化縣和美鎮○○路○段390號）                                 │
│    │0000000000                                                    │
│    │（見偵11093號卷第141頁、本院卷(一)第191至192頁、卷(二)第41頁）      │
├──┼────────────────────────────────┤
│四  │13/4/2009                                                     │
│    │0000000000                                                    │
│    │CHEN JU QIAO（程鉅喬）                                        │
│    │TAI CHUNG SHI XI TUNG QU XI TUNG LU ER DUAN,249 ZI JIU 9 HAO  │
│    │  8-6HAO （台中市○○區○○路二段249之巷8-6號）                 │
│    │0000000000                                                    │
│    │（見偵11093號卷第141頁、本院卷(一)第191至192頁、卷(二)第42頁）      │
├──┼────────────────────────────────┤
│五  │16/4/2009                                                     │
│    │0000000000                                                    │
│    │HUANG SHENG WEN（黃勝文）                                     │
│    │TAI CHUNG SHI XI TUNG QU YING CHEN ER JIE 8 HAO 3-10          │
│    │（台中市西屯區○○○街8號3-10）                                 │
│    │0000000000                                                    │
│    │（見偵11093號卷第141頁、本院卷(一)第191至192頁、卷(二)第43頁）      │
├──┼────────────────────────────────┤
│六  │16/4/2009                                                     │
│    │0000000000                                                    │
│    │CHEN JU QIAO（程鉅喬）                                        │
│    │TAI CHUNG SHI XI TUNG QU XI TUNG LU ER DUAN,249 ZI JIU 9 HAO  │
│    │  8-6HAO （台中市○○區○○路二段249之巷8-6號）                 │
│    │0000000000                                                    │
│    │（見偵11093號卷第141頁、本院卷(一)第191至192頁、卷(二)第44頁）      │
├──┼────────────────────────────────┤
│七  │18/4/2009                                                     │
│    │0000000000                                                    │
│    │ZHAN FU QIANG（詹傅強）                                       │
│    │ZHANG HUA ZUAN HE MEI ZHEN MEI LIAO LU ER DUAN 390 HAO        │
│    │（彰化縣和美鎮○○路○段390號）                                 │
│    │0000000000                                                    │
│    │（見偵11093號卷第141頁、本院卷(一)第191至192頁、卷(二)第45頁）      │
├──┼────────────────────────────────┤
│八  │18/4/2009                                                     │
│    │0000000000                                                    │
│    │LU LEI HAO（陸芯皓）                                          │
│    │TAI ZHONG SHI JIAN GUA NAN LU YI DUAN 241  HAO 13-1           │
│    │（台中市○○○路○段241號13-1）                                 │
│    │0000000000                                                    │
│    │（見偵11093號卷第141頁、本院卷(一)第191至192頁、卷(二)第46頁）      │
├──┼────────────────────────────────┤
│九  │18/4/2009                                                     │
│    │0000000000                                                    │
│    │LU LEI HAO（陸芯皓）                                          │
│    │TAI ZHONG SHI JIAN GUA NAN LU YI DUAN 241  HAO 13-1           │
│    │（彰化縣和美鎮○○路○段390號）                                 │
│    │0000000000                                                    │
│    │（見偵11093號卷第141頁、本院卷(一)第191至192頁、卷(二)第47頁）      │
├──┼────────────────────────────────┤
│十  │20/4/2009                                                     │
│    │0000000000                                                    │
│    │ZHAN FU QIANG（詹傅強）                                       │
│    │ZHANG HUA ZUAN HE MEI ZHEN MEI LIAO LU ER DUAN 390 HAO        │
│    │（彰化縣和美鎮○○路○段390號）                                 │
│    │0000000000                                                    │
│    │（見偵11093號卷第141頁、本院卷(一)第191至192頁、卷(二)第48頁）      │
├──┼────────────────────────────────┤
│十一│20/4/2009                                                     │
│    │0000000000                                                    │
│    │LU LEI HAO（陸芯皓）                                          │
│    │TAI ZHONG SHI JIAN GUA NAN LU YI DUAN 241  HAO 13-1           │
│    │（台中市○○○路○段241號13-1）                                 │
│    │00000000000                                                   │
│    │（見偵11093號卷第141頁、本院卷(一)第191至192頁、卷(二)第49頁）      │
├──┼────────────────────────────────┤
│十二│25/4/2009                                                     │
│    │0000000000                                                    │
│    │CHEN JU QIAO（程鉅喬）                                        │
│    │TAI CHUNG SHI XI TUNG QU XI TUNG LU ER DUAN,249 ZI JIU 9 HAO  │
│    │  8-6HAO （台中市○○區○○路二段249之巷8-6號）                 │
│    │0000000000                                                    │
│    │（見偵11093號卷第141頁、本院卷(一)第191至192頁、卷(二)第50頁）      │
├──┼────────────────────────────────┤
│十三│24/4/2009                                                     │
│    │0000000000                                                    │
│    │HUANG SHENG WEN（黃勝文）                                     │
│    │TAI CHUNG SHI XI TUNG QU YING CHEN ER JIE 8 HAO 3-10          │
│    │（台中市西屯區○○○街8號3-10）                                 │
│    │0000000000                                                    │
│    │（見偵11093號卷第141頁、本院卷(一)第191至192頁、卷(二)第51頁）      │
├──┼────────────────────────────────┤
│十四│24/4/2009                                                     │
│    │0000000000                                                    │
│    │CHEN WEN ZHI（陳文治）                                        │
│    │TAI ZHONG SHI XI TUNG QU DA SHI YE 25 HAO 9FL ZHI8            │
│    │（台中市西屯區大業25號9樓之8）                                  │
│    │0000000000                                                    │
│    │（見偵11093號卷第141頁、本院卷(一)第191至192頁、卷(二)第52頁）      │
├──┼────────────────────────────────┤
│十五│25/4/2009                                                     │
│    │0000000000                                                    │
│    │ZHAN FU QIANG（詹傅強）                                       │
│    │ZHANG HUA ZUAN HE MEI ZHEN MEI LIAO LU ER DUAN 390 HAO        │
│    │（彰化縣和美鎮○○路○段390號）                                 │
│    │0000000000                                                    │
│    │（見偵11093號卷第141頁、本院卷(一)第191至192頁、卷(二)第53頁）      │
├──┼────────────────────────────────┤
│十六│25/4/2009                                                     │
│    │0000000000                                                    │
│    │LU LEI HAO（陸芯皓）                                          │
│    │TAI ZHONG SHI JIAN GUA NAN LU YI DUAN 241  HAO 13-1           │
│    │（台中市○○○路○段241號13-1）                                 │
│    │0000000000                                                    │
│    │（見偵11093號卷第141頁、本院卷(一)第191至192頁、卷(二)第54頁）      │
├──┼────────────────────────────────┤
│十七│25/4/2009                                                     │
│    │0000000000                                                    │
│    │CHEN JU QIAO（程鉅喬）                                        │
│    │TAI CHUNG SHI XI TUNG QU XI TUNG LU ER DUAN,249 ZI JIU 9 HAO  │
│    │  8-6HAO （台中市○○區○○路二段249之巷8-6號）                 │
│    │0000000000                                                    │
│    │（見偵11093號卷第141頁、本院卷(一)第191至192頁、卷(二)第55頁）      │
├──┼────────────────────────────────┤
│十八│27/4/2009                                                     │
│    │0000000000                                                    │
│    │HUANG SHENG WEN（黃勝文）                                     │
│    │TAI CHUNG SHI XI TUNG QU YING CHEN ER JIE 8 HAO 3-10          │
│    │（台中市西屯區○○○街8號3-10）                                 │
│    │0000000000                                                    │
│    │（見偵11093號卷第141頁、本院卷(一)第191至192頁、卷(二)第56頁）      │
├──┼────────────────────────────────┤
│十九│28/4/2009                                                     │
│    │0000000000                                                    │
│    │ZHAN FU QIANG（詹傅強）                                       │
│    │ZHANG HUA ZUAN HE MEI ZHEN MEI LIAO LU ER DUAN 390 HAO        │
│    │（彰化縣和美鎮○○路○段390號）                                 │
│    │0000000000                                                    │
│    │（見偵11093號卷第141頁、本院卷(一)第191至192頁、卷(二)第58頁）      │
├──┼────────────────────────────────┤
│二十│28/4/2009                                                     │
│    │0000000000                                                    │
│    │LU LEI HAO（陸芯皓）                                          │
│    │TAI ZHONG SHI JIAN GUA NAN LU YI DUAN 241  HAO 13-1           │
│    │（台中市○○○路○段241號13-1）                                 │
│    │0000000000                                                    │
│    │（見偵11093號卷第141頁、本院卷(一)第191至192頁、卷(二)第57頁）      │
└──┴────────────────────────────────┘
附表四：
┌──┬────────────┬──┬────────────────┐
│編號│物品名稱                │數量│備                            註│
├──┼────────────┼──┼────────────────┤
│一  │海洛因（含包裝袋）      │32包│合計淨重351.51公克，空包裝總重50│
│    │                        │    │.24公克，純度80.13%，純質淨重281│
│    │                        │    │.66公克                         │
├──┼────────────┼──┼────────────────┤
│二  │郵件包裹                │1包 │                                │
├──┼────────────┼──┼────────────────┤
│三  │BENQ牌手機（含SIM 卡）  │1支 │門號為0000-000000號             │
├──┼────────────┼──┼────────────────┤
│四  │NOKIA 牌手機（含SIM 卡）│1支 │門號為0000-000000號             │
├──┼────────────┼──┼────────────────┤
│五  │陳文乾筆記本內記載與本件│1包 │如警卷(二)、第55、57頁影本所示    │
│    │有關詹傅強地址及聯絡電話│    │                                │
│    │及提單編號之紙條        │    │                                │
└──┴────────────┴──┴────────────────┘